臺灣桃園地方法院行政訴訟裁定
111年度簡字第65號
原      告  葉溪圳  



被      告  桃園市政府

代  表  人  鄭文燦  
上列當事人間傳染病防治法事件，原告不服衛生福利部民國111
年2 月25日衛部法字第1113160322號訴願決定，提起行政訴訟，
本院裁定如下：
    主  文
原告之訴駁回。
訴訟費用由原告負擔。
    理  由
一、按「原告之訴，有下列各款情形之一者，行政法院應以裁定
    駁回之。但其情形可以補正者，審判長應定期間先命補正：
    ．．．六、起訴逾越法定期限者。．．．」，行政訴訟法第107 條
    第1 項第6 款定有明文。行政訴訟法第106 條第1 項前段、
    第2 項規定：「第四條及第五條訴訟之提起，除本法別有規
    定外，應於訴願決定書送達後2 個月之不變期間內為之。第
    四條及第五條之訴訟，自訴願決定書送達後，已逾3年者，
    不得提起。」，訴願法第47條第3 項準用之行政訴訟法第71
    條第1 項規定：「送達，於應受送達人之住居所、事務所或
    營業所行之。但在他處會晤應受送達人時，得於會晤處所行
    之。」，第72條第1 項規定：「送達於住居所、事務所、營
    業所或機關所在地不獲會晤應受送達人者，得將文書付與有
    辨別事理能力之同居人、受雇人或願代為收受而居住於同一
    住宅之主人。」。
二、查原告不服被告民國110年8 月12 日府衛疾字第1100198463
    2號裁處書（見本院卷第31至35頁），提起訴願，經衛生福
    利部於111年2月25日以衛部法字第1113160322號認原處分無
    明顯違法或不當之處而為訴願駁回之決定（見本院卷第37 
    至49頁），惟該訴願決定書以郵務機關於111年3 月2日送達
    於原告訴願代理人蕭蒼澤住所地，地址誤繕為臺北市○○區○○
    ○路0段00號2樓之2，惟大廈管理員許維鈞代收後仍於同日將
    上開訴願決定書交付同址12樓之2律大會計師事務所行政人
    員劉偉曜等情，此有愛禮大廈管理委員會111年7月27日函暨
    所附愛禮大廈郵件簽收證明及衛生福利部訴願文書郵務送達
    證書在卷（見本院卷第61、173至175 頁）可稽，又因原告
    住所設於新北市新莊區，非在本院所在地之桃園市桃園區轄
    區域內，則依司法院頒行之「行政法院訴訟當事人在途期間
    標準」第2 條規定，原告起訴之法定不變期間應扣除在途期
    間3 日，是原告向本院提起撤銷訴訟之法定不變期間，自訴
    願決定發生送達效力之翌日即111年3月3日起算至同年5月5
    日（星期四）屆滿。原告遲至111年5月17日始向本院提起行
    政訴訟，有本院收文戳可按（見本院卷第3頁），核已逾2 
    個月之法定期限，依首開法條規定，顯非合法，應予駁回。
    另原告之訴已因起訴逾期，應予程序上駁回，自無從就原告
    起訴主張之實體上理由為審究，併此敘明。
三、依行政訴訟法第236 條、第107 條第1 項第6 款、第104 條
    、民事訴訟法第95條、第78條，裁定如主文。
中　　華　　民　　國　　111 　年　　8 　　月　　1 　　日
                  行政訴訟庭  法　官　徐  培  元
上為正本係照原本作成。
如不服本裁定，應於送達後10日內向本院提出抗告狀（須按他造
人數附繕本）。
中　　華　　民　　國　　111 　年　　8 　　月　　1 　　日
                              書記官  吳  文  彤